---
title: "ANOVA"
author: "Кульгаева А."
date: "`r Sys.Date()`"
output: html_document
---

```{r setup, include=FALSE}
knitr::opts_chunk$set(echo = TRUE)
```

```{r libraries, include=FALSE}
library(dplyr)
library(ggplot2)
library(multcomp)
```

```{r data}
soccer_general <- read.csv("soccer.csv", sep=";")[, 2:6] %>% 
    mutate(Position = as.factor(Position), 
    Nationality = as.factor(Nationality), 
    Age = as.numeric(Age), 
    Height = as.numeric(Height)
) %>% 
filter(Nationality %in% c("Spanish", "Italian", "German", "English", "Argentinian")) 

set.seed(1) 

soccer_wrk <- soccer_general[sample(1:nrow(soccer_general), 150), ] %>% 
    mutate(Nationality = factor(Nationality))

```

# Дисперсионный анализ

Классический

```{r}
aov(Height ~ Position, data = soccer_wrk) %>% summary
```

С поправкой Вэлша

```{r}
oneway.test(Height ~ Position, data = soccer_wrk)
```

**В обоих случаях p << 0.01, т.о. нулевая гипотеза об отсутствии связи между ростом спортсмена и его позицией отвергается на уровне значимости a=0.05. Т.е. среди групп существует хотя бы одна такая пара, в которой средние значения роста статистически значимо различаются.**

# Процедура Хоторна-Бретца-Вестфалла

```{r}
lm(Height ~ Position, data = soccer_wrk) %>%  glht(linfct = mcp(Position = "Tukey")) %>% summary()
lm(Height ~ Position, data = soccer_wrk) %>%  glht(linfct = mcp(Position = "Tukey")) %>% confint()
```

**Процедура Хоторна-Бретца-Вестфалла выявила статистически значимые различия между среднеми значениями роста 4-х попарных сравнений: Goalkeeper - Defender (p ~ 0.003), Midfielder - Defender (p ~ 0.002), Goalkeeper - Forward (p < 0.001), Midfielder - Goalkeeper (p < 0.001).**

# Сравнение с предыдущим домашним заданием

**Дисперсионный анализ подтвердил наличие значимо различающихся между собой групп в выборке, процедура Хоторна-Бретца-Вестфалла выделила те же значимые различия между группами, что и попарный t-тест с поправками и без них. Все рассчитанные доверительные интервалы покрыли истинную разницу средних в ГС.**


# Повтор анализа для групп по странам

## Дисперсионный анализ

Классический

```{r}
aov(Height ~ Nationality, data = soccer_wrk) %>% summary
```

С поправкой Вэлша

```{r}
oneway.test(Height ~ Nationality, data = soccer_wrk)
```
**Оба анализа говорят о невозможности отвергнуть нулевую гипотезу и об отсутствии различий хотя бы между одной парой групп по национальной принадлежности. Но, на всякий случай, перепроверим.**

## Процедура Хоторна-Бретца-Вестфалла

```{r}
lm(Height ~ Nationality, data = soccer_wrk) %>%  glht(linfct = mcp(Nationality = "Tukey")) %>% summary()
lm(Height ~ Nationality, data = soccer_wrk) %>%  glht(linfct = mcp(Nationality = "Tukey")) %>% confint()
```

**Действительно, ни одна из групп статистически значимо не различается с другой на уровне значимости a=0.05**