---
title: "Multiple Comparisons"
author: "Кульгаева А."
date: "`r Sys.Date()`"
output: html_document
---

```{r setup, include=FALSE}
knitr::opts_chunk$set(echo = TRUE)
```

```{r libraries, include=FALSE}
library(dplyr)
library(ggplot2)
```


```{r data}
soccer_general <- read.csv("soccer.csv", sep=";")[, 2:6] %>% 
    mutate(Position = as.factor(Position), 
    Nationality = as.factor(Nationality), 
    Age = as.numeric(Age), 
    Height = as.numeric(Height)
) %>% 
filter(Nationality %in% c("Spanish", "Italian", "German", "English", "Argentinian")) 


set.seed(1) 


soccer_wrk <- soccer_general[sample(1:nrow(soccer_general), 150), ] %>% 
    mutate(Nationality = factor(Nationality), Position = factor(Position))
```

# Выделение рабочих подмножеств по позициям на поле

```{r}
Def <- soccer_wrk %>% filter(Position == "Defender")
Forw <- soccer_wrk %>% filter(Position == "Forward")
Goal <- soccer_wrk %>% filter(Position == "Goalkeeper")
Mid <- soccer_wrk %>% filter(Position == "Midfielder")
```


# Вычисление истинного среднего разниц между группами

```{r}
def <- soccer_general %>% filter(Position == "Defender") %>% pull(Height) %>% mean(na.rm = TRUE) %>% round(.,2)

forw <- soccer_general %>% filter(Position == "Forward") %>% pull(Height) %>% mean(na.rm = TRUE) %>% round(.,2)

goal <- soccer_general %>% filter(Position == "Goalkeeper") %>% pull(Height) %>% mean(na.rm = TRUE) %>% round(.,2)

mid <- soccer_general %>% filter(Position == "Midfielder") %>% pull(Height) %>% mean(na.rm = TRUE) %>% round(.,2)


diff_def_forw <- round(def - forw,2)

diff_def_goal <- round(def - goal,2)

diff_def_mid <- round(def - mid,2)

diff_forw_goal <- round(forw - goal,2)

diff_forw_mid <- round(forw - mid,2)

diff_goal_mid <- round(goal - mid,2)

x <- c(diff_def_forw,diff_def_goal,diff_def_mid, diff_forw_goal, diff_forw_mid, diff_goal_mid)

```

# ДИ для разницы средних между группами без и с поправкой Бонферрони

```{r}
#DEFENDERS vs FORWARDS true difference
diff_def_forw
t.test(Def$Height, Forw$Height, paired = FALSE)   #Defenders vs Forwards
t.test(Def$Height, Forw$Height, paired = FALSE, conf.level = (1-0.05/6))  %>% with(conf.int) #Defenders vs Forwards Bonferroni

#DEFENDERS vs GOALKEEPERS true difference
diff_def_goal 
t.test(Def$Height, Goal$Height, paired = FALSE)  #Defenders vs Goalkeepers
t.test(Def$Height, Goal$Height, paired = FALSE, conf.level = 0.992) %>% with(conf.int) #Defenders vs Goalkeepers Bonferroni

#DEFENDERS vs MIDFIELDERS true difference
diff_def_mid
t.test(Def$Height, Mid$Height, paired = FALSE)  #Defenders vs Midfielders
t.test(Def$Height, Mid$Height, paired = FALSE, conf.level = 0.992) %>% with(conf.int) #Defenders vs Midfielders Bonferroni

#FORWARDS vs GOALKEEPERS true difference
diff_forw_goal 
t.test(Forw$Height, Goal$Height, paired = FALSE) #Goalkeepers vs Forwards
t.test(Forw$Height, Goal$Height, paired = FALSE, conf.level = 0.992)  %>% with(conf.int) #Goalkeepers vs Forwards Bonferroni

#FORWARDS vs MIDFIELDERS true difference
diff_forw_mid 
t.test(Forw$Height, Mid$Height, paired = FALSE) #Midfielders vs Forwards
t.test(Forw$Height, Mid$Height, paired = FALSE, conf.level = 0.992)  %>% with(conf.int) #Midfielders vs Forwards Bonferroni

#GOALKEEPERS vs MIDFIELDERS true difference
diff_goal_mid 
t.test(Goal$Height, Mid$Height, paired = FALSE) #Goalkeepers vs Midfielders
t.test(Goal$Height, Mid$Height, paired = FALSE, conf.level = 0.992)  %>% with(conf.int) #Goalkeepers vs Midfielders Bonferroni
```
**Все интервалы даже без поправки Бонферрони покрыли реальную разницу средних**


# Попарные сравнения

```{r}
pairwise.t.test(soccer_wrk$Height, soccer_wrk$Position, p.adjust.method="none", pool.sd = F)
pairwise.t.test(soccer_wrk$Height, soccer_wrk$Position, p.adjust.method="holm",  pool.sd = F)
pairwise.t.test(soccer_wrk$Height, soccer_wrk$Position, p.adjust.method="BH",  pool.sd = F)
```

**Всего открытий 4: все три теста на уровне значимости a=0.05 признали разницу в росте между между Defender и Goalkeeper, Goalkeeper и Forward,  Defender и Midfielder, Midfielder и Goalkeeper. Ложных результатов не оказалось.**